臺灣高等法院臺南分院刑事判決
上　訴　人
即　被　告　甲○○
上列上訴人因違反毒品危害防制條例案件，不服臺灣雲林地方法
院94年度訴字第169號中華民國94年4月25日第一審判決（起訴案
號：臺灣雲林地方法院檢察署94年度毒偵字第327號；併辦案號
：94年度毒偵字第525號），提起上訴，本院判決如下：
    主  文
上訴駁回。
    事  實
一、甲○○前因施用第一級毒品海洛因案件，經觀察、勒戒後，
    認有繼續施用毒品之傾向，為臺灣雲林地方法院裁定令入戒
    治處所施以強制戒治，嗣因戒治成效經評定為合格，復經臺
    灣雲林地方法院裁定停止戒治，所餘戒治期間付保護管束，
    於民國89年2月18日釋放出所，惟於保護管束期間，因違反
    保護管束應遵守事項情節重大，復經原法院撤銷停止戒治，
    並於90年1月23日入所續行戒治，於同年9月8日執行強制戒
    治期滿出所，嗣由臺灣雲林地方法院檢察署檢察官於90年10
    月8日以90年度戒毒偵字第129號不起訴處分確定。詎仍不知
    悔改，未能戒除毒癮，於前開強制戒治執行完畢釋放後5年
    內，又基於施用第一級毒品之概括犯意，自93年8月間某日
    起至94年1月12日止，在其雲林縣北港鎮○○路87號住處，
    以將海洛因摻入香菸內點燃吸食其煙或將海洛因摻水置於注
    射針筒內注射血管之方式，連續施用第一級毒品海洛因多次
    ，平均約1、2天即施用1次。嗣分別：於93年9月4日16時20
    分許，為警在嘉義縣朴子市自來水廠旁空地查獲，經採尿送
    驗結果，呈「嗎啡陽性」反應；於94年1月12日13時20分許
    ，為警在雲林縣口湖鄉○○村○○路139號查獲，經警採尿
    送驗結果，呈「嗎啡陽性」、「安非他命陽性」反應（所涉
    施用第二級毒品罪嫌，另經檢察官提起公訴），而查悉上情
    。
二、案經嘉義縣警察局移送臺灣嘉義地方法院檢察署呈請台灣高
    等法院台南分院檢察署令轉台灣雲林地方法院檢察署檢察官
    偵查起訴，暨經嘉義市警察局第一分局報請臺灣雲林地方法
    院檢察署檢察官偵查後移送併辦。
    理  由
一、上訴人即被告甲○○經合法傳喚未到庭，惟據其於原審到庭
    陳述，則對於上揭事實均坦承不諱，且被告於93年9月4日、
    94年1月12日兩次為警查獲後所採集之尿液，經送驗結果，
    均呈「嗎啡陽性」反應，此有代號與真實姓名對照表2紙、
    嘉義縣衛生局煙毒尿液檢驗單、嘉義市衛生局檢驗涉嫌毒品
    及管制藥品之尿液檢體案件單各1份在卷可參，堪認被告之
    自白與事實相符。又被告前因施用第一級毒品海洛因案件，
    經觀察、勒戒後，認有繼續施用毒品之傾向，為原審法院裁
    定令入戒治處所施以強制戒治，嗣因戒治成效經評定為合格
    ，復經原審法院裁定停止戒治，所餘戒治期間付保護管束，
    於89年2月18日釋放出所，惟於保護管束期間，因違反保護
    管束應遵守事項情節重大，復經原審撤銷停止戒治，並於90
    年1月23日入所續行戒治，於同年9月8日執行強制戒治期滿
    出所，嗣由臺灣雲林地方法院檢察署檢察官於90年10月8日
    以90年度戒毒偵字第129號不起訴處分確定等情，有前開案
    號之不起訴處分書、台灣高等法院被告全國前案紀錄表各1
    份在卷可參。是本件事證明確，被告於前開強制戒治執行完
    畢釋放後5年內，再犯本件施用毒品之犯行，堪以認定。
二、查海洛因屬毒品危害防制條例第2 條第2 項第1 款所列之第
    一級毒品，核被告所為，係犯毒品危害防制條例第10條第1
    項之施用第一級毒品罪。被告各次持有毒品進而施用，其持
    有之低度行為應為施用之高度行為所吸收，均不另論罪。被
    告先後多次施用第一級毒品之行為，時間緊接，觸犯構成要
    件相同之罪名，顯係基於概括犯意反覆為之，應依連續犯之
    規定論以一罪，並依法加重其刑。至檢察官雖僅就被告「自
    93年8月中旬起至93年9月3日19時許止」施用第一級毒品海
    洛因之犯行起訴，然如前所述，被告自93年9月4日經警查獲
    後，以迄94年1月12日止，其間仍有施用第一級毒品海洛因
    多次之事實，此部份犯罪事實雖未據檢察官起訴，惟與上開
    已起訴之施用第一級毒品之事實，具有連續犯裁判上一罪之
    關係，基於審判不可分之原則，應為起訴效力所及，且亦經
    公訴檢察官當庭擴張犯罪事實，法院自應併予審究，附此敘
    明。
三、原審以被告罪證明確，因予適用毒品危害防制條例第10條第
    1項，刑法第11條前段、第56條規定，審酌被告前有妨害自
    由、賭博、煙毒、麻藥等前案紀錄，素行不佳；且不思其正
    值壯年，卻長期耽溺於戕身之物，其前曾因施用毒品案件，
    經觀察、勒戒及強制戒治後，仍未能戒除毒癮，僅因受損友
    誘惑，又以平均約1、2天即施用1次之頻率施用海洛因，顯
    見其對於毒品之依賴性甚高，自我把持、控制之能力亦顯不
    佳；惟被告於犯後尚能坦承犯行，態度良好，以及教育程度
    為國中畢業、經營早點生意等一切情狀，量處有期徒刑一年
    ，以資警惕。本院經核原審認事用法俱無不合，量刑亦稱妥
    適，被告上訴意旨，猶執陳詞認原審量刑過重據此指摘原判
    決不當，並無可取，為無理由，應予駁回。
四、被告經合法傳喚，無正當理由不到庭，爰不待其陳述逕行判
    決。
據上論結，應依刑事訴訟法第371條、第368條，判決如主文。
本案經檢察官吳忠賢到庭執行職務。
中　　華　　民　　國　　94　　年　　6　　月　　21　　日
                  刑事第五庭    審判長法　官  楊明章
                                      法　官  顏基典
                                      法　官  沈揚仁
以上正本證明與原本無異。
如不服本判決，應於收受本判決後十日內向本院提出上訴書狀。
其未敘述上訴理由者並得於提起上訴後十日內向本院補提理由書
狀（均須按他造當事人之人數附繕本）「切勿逕送上級法院」。
　　　　　　　　　　　　　　　　　　　書記官  李梅菊
中　　華　　民　　國　　94　　年　　6 　　月　　22　　日
附錄：本判決論罪科
毒品危害防制條例第10條第一項：
施用第1級毒品者，處六月以上五年以下有期徒刑。
